【裁判字號】    99,司家聲,215
【裁判日期】    990907
【裁判案由】    確定訴訟費用額
【裁判全文】
臺灣臺南地方法院民事裁定           99年度司家聲字第215號
聲  請  人  財團法人法律扶助基金會
法定代理人  甲○○
代  理  人  乙○○
相  對  人  丙○○
上聲請人聲請確定訴訟費用額事件，本院裁定如下：
    主  文
相對人丙○○應負擔之訴訟費用額確定為新臺幣伍萬伍仟元，並
自本裁定送達之翌日起至清償日止，按週年利率百分之五計算之
利息。
    理  由
一、按財團法人法律扶助基金會得按地方法院轄區設立基金會分
    會(以下簡稱分會)。分會就扶助事件所支出之酬金及必要費
    用，視為訴訟費用之一部。因法律扶助而由分會支出之酬金
    及必要費用，得向負擔訴訟費用之他造請求。分會得對於負
    擔訴訟費用之他造，請求歸還其支出之酬金及必要費用。分
    會得據受扶助人有執行力之執行名義，聲請確定訴訟費用額
    及強制執行。分會依第三項規定所收取之酬金及必要費用，
    抵充受扶助人應分擔、負擔或返還之酬金及必要費用。法律
    扶助法第9條第2項、第35條定有明文。又按法院未於訴訟費
    用之裁判確定其費用額者，第一審受訴法院於該裁判有執行
    力後，應依聲請以裁定確定之。聲請確定訴訟費用額者，應
    提出費用計算書、交付他造之計算書繕本或影本及釋明費用
    額之證書。依第一項確定之訴訟費用額，應於裁定送達之翌
    日起，加給按法定利率計算之利息，民事訴訟法第91條亦有
    明文規定。
二、本件聲請意旨略以：受扶助人蕭元湘前於民國96年3月7日、
    96年12月5日先後向聲請人所屬臺南分會申請第一、二審扶
    助，經臺南分會依法審查後，准予就受扶助人蕭元湘與相對
    人丙○○間離婚事件給予扶助，本案業經臺灣高等法院臺南
    分院判決確定，其中，訴訟費用應由相對人負擔。聲請人因
    本案支出之律師酬金及必要費用，合計為新臺幣(下同)55,
    000元，爰依民事訴訟法第91條，向法院聲請確定訴訟費用
    額等語。
三、經查，聲請人所主張就受扶助人蕭元湘與相對人丙○○間離
    婚事件給予扶助，經本院95年度婚字第643號判決駁回原告
    即相對人丙○○之訴，訴訟費用由相對人丙○○負擔。復經
    相對人丙○○提起上訴，經臺灣高等法院臺南分院96家上字
    第119號判決上訴人即相對人丙○○之上訴駁回，第二審訴
    訟費用由相對人丙○○負擔。全案業於97年6月5日判決確定
    ，而第一、二審訴訟費用應由相對人丙○○負擔等事實，業
    經本院依職權調閱本院95年度婚字第643號、臺灣高等法院
    臺南分院96年度家上字第119號卷宗，查核無誤，堪予認定
    。次查，聲請人律師酬金55,000元之部分，有聲請人提出之
    審查表、預付及結案酬金領款單影本各2張附卷為憑，應堪
    採信。綜上所述，相對人應負擔之訴訟費用額確定為如主文
    所示之金額。
四、依法律扶助法第35條、民事訴訟法第91條，裁定如主文。
中    華    民    國    99    年    9    月    7    日
                  家事法庭司法事務官  林可婷
上為正本係照原本作成
如不服本裁定，應於裁定送達後10日內，以書狀提出異議
中    華    民    國    99    年    9    月    7    日
                          書記官  陳世明

司法院資訊處製作；財團法人民間司法改革基金會備份。
